臺灣嘉義地方法院刑事判決　　　　　　　 94年度易字第341號
公　訴　人　臺灣嘉義地方法院檢察署檢察官
被　　　告　甲○○
上列被告因違反家庭暴力防治法案件，經檢察官提起公訴（94
年度偵字第5200號），本院合議庭裁定改依簡式審判程序審理，
判決如下：
    主  文
甲○○違反法院依家庭暴力防治法第十三條所為禁止對李明字實
施身體及精神上不法侵害行為之保護令裁定，處拘役拾日，如易
科罰金，以佰元折算壹日；又毀損他人之電視遙控器，致生損
害於他人，處拘役拾日，如易科罰金，以佰元折算壹日。應執
行拘役貳拾日，如易科罰金，以佰元折算壹日。
    事  實
一、甲○○係李明字之子，二人為家庭暴力防治法第3條第3款之
    家庭成員。甲○○曾因對李明字實施家庭暴力行為經本院家
    事法庭於民國94年6月8日，以94年度家護字第238號核發通
    常保護令，裁定(一)相對人不得對聲請人李明字實施身體或精
    神上不法侵害之行為。(二)相對人不得直接或間接對聲請人為
    騷擾之聯絡行為，而上開保護令之有效期間為1年。詎甲○
    ○明知法院已核發上開保護令，仍基於違反上開保護令內容
    及毀棄損壞之犯意，於94年8月29日18時45分許，在嘉義縣
    水上鄉柳林村7鄰柳子林505號住處，酒後摔毀李明字所有客
    廳電視之遙控器，引起李明字責備，甲○○竟與李明字爭吵
    ，以「幹你娘老雞巴」等語辱罵李明字，且與李明字拉扯，
    以此方式對李明字為身體上及精神上不法侵害之行為，而違
    反上開民事通常保護令。
二、案經李明字訴由嘉義縣警察局水上分局報請臺灣嘉義地方法
    院檢察署檢察官偵查起訴。
    理  由
一、按除被告所犯為死刑、無期徒刑、最輕本刑為3年以上有期
    徒刑之罪或高等法院管轄第一審案件者外，於法院行準備程
    序進行中，被告先就被訴事實為有罪之陳述時，審判長得告
    知被告簡式審判程序之旨，並聽取當事人、代理人、辯護人
    及輔佐人之意見後，裁定進行簡式審判程序；且受命法官行
    準備程序，與法院或審判長有同一之權限；又簡式審判程序
    之證據調查，不受刑事訴訟法第159條第1項、第161條之2、
    第161條之3、第163條之1及第164條至第170條規定之限制，
    刑事訴訟法第273條之1第1項、第279條第2項前段、第273條
    之2分別定有明文。查本件被告甲○○所犯為死刑、無期
    徒刑、最輕本刑為3年以上有期徒刑以外之罪，且非高等法
    院管轄第一審之案件，經本院合議庭裁定由受命法官行準備
    程序時，被告就被訴事實為有罪之陳述後，復經本院合議庭
    裁定由受命法官獨任行簡式審判程序，是其證據之調查，自
    不受刑事訴訟法第159條第1項、第161條之2、第161條之3、
    第163條之1及第164條至第170條規定之限制，合先敘明。
二、訊據被告甲○○對於上揭犯行坦承不諱，並與告訴人李明字
    於警偵訊時指訴之情節相符（見警卷第1-3頁，偵卷第7頁）
    ，且經證人李俊賢、李吳敏妹於警偵訊時證述明確（見警卷
    第7-10，偵卷第7-12），復有遙控器照片3紙、前揭民事通
    常保護令1份附卷可稽（見警卷第11、16-17頁），被告前開
    犯行已屬事證明確，堪予認定。
三、查被告甲○○與告訴人李明字係父子關係，屬家庭暴力防治
    法第3條第3款規定之家庭成員，且經本院家事法庭以94年度
    家護字第238號民事通常保護令，裁定被告不得對告訴人實
    施身體或精神上不法侵害之行為，且不得直接或間接對於告
    訴人為騷擾之聯絡行為，有效期間為1年；核被告前揭所為
    ，係犯家庭暴力防治法第50條第1款之違反保護令罪及刑法
    第354條之毀損罪。另被告所犯上開２罪間，犯意各別，罪
    名不同，應分論併罰之。本院審酌被告酒後無故毀損告訴人
    所有之遙控器，兩人發生爭執後，又出言辱罵告訴人，與告
    訴人發生拉扯，然告訴人亦掌摑被告，並持煙灰缸打被告，
    及被告犯罪之手段、對告訴人所造成之損害、被告品性、生
    活狀況與智識程度、犯罪後尚知坦承犯行等一切情狀，量處
    如主文所示之刑，並諭知易科罰金之折算標準，以資懲儆。
據上論斷，應依刑事訴訟法第第273條之1第1項、第299條第1項
前段，家庭暴力防治法第50條第1款，刑法第11條、第354條、第
41條第1項前段，罰金罰鍰提高標準條例第1條前段、第2條，判
決如主文。
本案經檢察官王振名到庭執行職務。
中　　華　　民　　國　　94　　年　　11　　月　　14　　日
                  刑事第二庭    法　官　洪嘉蘭
以上正本證明與原本無異。
如不服本判決，應於判決送達後10日內，向本院提出上訴狀。
中　　華　　民　　國　　94　　年　　11　　月　　14　　日
                        　    　書記官　吳明蓉
附錄法條：
家庭暴力防治法第50條第1款：
違反法院依第13條、第15條所為之下列裁定者，為本法所稱之違
反保護令罪，處3年以下有期徒刑、拘役或科或併科新台幣10萬
元以下罰金︰
一  禁止實施家庭暴力行為。
中華民國刑法第354條
毀棄、損壞前二條以外之他人之物或致令不堪用，足以生損害於
公眾或他人者，處2年以下有期徒刑、拘役或500元以下罰金。
